【裁判字號】    98,上易,691
【裁判日期】    980527
【裁判案由】    違反毒品危害防制條例
【裁判全文】
臺灣高等法院臺中分院刑事判決         98年度上易字第691號
上  訴  人  臺灣彰化地方法院檢察署檢察官
被      告  甲○○
上列上訴人因被告違反毒品危害防制條例案件，不服臺灣彰化地
方法院98年度易字第250號中華民國98年3月24日第一審判決（
起訴案號：臺灣彰化地方法院檢察署98年度毒偵字第24號），提
起上訴，本院判決如下：
    主    文
原判決撤銷。
甲○○施用第二級毒品，處有期徒刑伍月，如易科罰金，以新台
幣壹仟元折算壹日；緩刑參年。
    犯罪事實
一、甲○○於民國96年間因施用毒品案件，經法院裁定觀察勒戒
    執行後，認無繼續施用傾向而於96年5月15日釋放執行完畢
    ，由臺灣彰化地方法院檢察署檢察官於96年6月14日以96年
    毒偵字第1052號不起訴處分確定。詎其猶未戒除毒癮，復基
    於施用第二級毒品甲基安非他命之犯意，於97年11月23日晚
    間8時許，在其彰化縣員林鎮○○里○○路67號住處房間內
    ，以將甲基安非他命置於玻璃瓶內燒烤後吸食氣體之方式，
    施用第二級毒品甲基安非他命1次。嗣為警於97年11月26日
    上午10時許，持檢察官核發之鑑定許可書，至其上開住處強
    制採尿送驗結果呈甲基安非他命陽性反應，而查獲上情。
二、案經彰化縣警察局員林分局報請臺灣彰化地方法院檢察署檢
    察官偵查起訴。
    理    由
一、按下列所引證據於原審及本院審理時予以提示並告以要旨，
    且各經檢察官、被告等人表示意見，當事人均未於言詞辯論
    終結前對之有所異議，核有證據能力。
二、上開犯罪事實，業據被告甲○○於偵訊、原審及本院審理時
    坦承不諱，且警方採其尿液送驗結果，確呈甲基安非他命陽
    性反應，有彰化縣警察局員林分局委託檢驗尿液代號、真實
    姓名對照認證單、詮昕科技股份有限公司97年12月11日出具
    之濫用藥物尿液檢驗報告附卷可稽，足徵被告之自白與事實
    相符，堪予採信。又被告甲○○於96年間因施用毒品案件，
    經法院裁定觀察勒戒後，認無繼續施用傾向而於96年5月15
    日釋放執行完畢，由臺灣彰化地方法院檢察署檢察官於96年
    6 月14日以96年毒偵字第1052號不起訴處分確定之事實，有
    臺灣彰化地方法院檢察署刑案資料查註紀錄表及臺灣高等法
    院被告前案紀錄表在卷可考，其於觀察勒戒執行釋放後5年
    內再犯本件施用毒品之事證明確，犯行洵堪認定。
三、核被告甲○○所為，係犯毒品危害防制條例第10條第2項之
    施用第二級毒品罪。被告持有第二級毒品進而施用，其持有
    毒品之低度行為，為其施用毒品之高度行為吸收，不另論罪
    。原審予以論罪科刑，固非無見，惟查：被告犯本案之前
    僅曾於96年間因毒品案件經觀察勒戒，本案係屬「5年內再
    犯」，其間並未有何5年內曾犯毒品案件經追訴處罰之紀錄
    ，此為原判決之事實中所認定，乃原判決理由中復論敘被告
    係於觀察、勒戒執行完畢後5年內曾犯毒品案件經追訴處罰
    後再犯本案（參原判決書理由三），其理由與事實顯有扞挌
    。原判決主文及理由中雖均諭知易科罰金之折算標準，然
    適用法條漏引「刑法第41條第1項前段」，亦屬疏失。美
    沙酮係用為治療海洛因癮者之替代品，本件被告係施用甲基
    安非他命，核與美沙酮之戒毒無涉，原判決以被告願進行美
    沙酮戒毒治療並配合心理輔導治療等情而予宣告緩刑，其緩
    刑宣告之理由容屬欠妥。檢察官上訴意旨略以原審因被告願
    進行美沙酮戒毒治療而宣告緩刑，理由未洽等語指摘原判決
    不當，尚非無據，且原判決復有上揭可議而無可維持，應由
    本院將原判決撤銷改判。爰審酌被告之素行、智識程度、品
    行與犯罪之動機、手段、目的，犯後坦承犯行等一切情狀，
    量處如主文第2項所示之刑及諭知易科罰金之折算標準。又
    被告前未曾故意犯罪受有期徒刑以上刑之宣告，有其前案紀
    錄表足稽，其現有正當工作，且為本件而捐款新台幣貳萬元
    予公益團體中華社會福利聯合勸募協會，有捐款憑證在卷可
    參（原審卷第16頁），復願進行戒毒之心理輔導治療，有診
    斷證明書1紙在卷可考（原審卷第17頁），因認其有戒毒決
    心，為鼓勵其戒毒，認宣告之刑，以暫不執行為適當，爰依
    刑法第74條第1項第1款規定併予宣告緩刑三年。
據上論斷，應依刑事訴訟法第369條第1項、第364條、第299條第
1項前段，毒品危害防制條例第10條第2項，刑法第11條前段、第
41條第1項前段、第74條第1項第1款，判決如主文。
本案經檢察官乙○○到庭執行職務。
中    華    民    國    98    年    5     月    27    日
            刑事第十庭    審判長法  官  林  照  明
                                法  官  郭  瑞  祥
                                法  官  林  欽  章
以上正本證明與原本無異。
不得上訴。
                                書記官  許  哲  禎
中    華    民    國    98    年    5     月    27    日
附錄本案論罪科刑法條全文：
毒品危害防制條例第10條
施用第一級毒品者，處6月以上5年以下有期徒刑。
施用第二級毒品者，處3年以下有期徒刑。


司法院資訊處製作；財團法人民間司法改革基金會備份。
